Verónica A. García D.

UX / UI Designer

Marketing Digital Diseño Front-End

Contacto

\(+34677765928

☑ veronicavagd@gmail.com

https://bit.ly/2YvWIc4

Diseñadora Junior UX / UI dedicada a la creación y gestión de productos digitales.

Licenciada en Comunicación Social de la Universidad Central de Venezuela (UCV), con diploma en Gerencia de Marketing Digital y cursos especializados en diseño y Customer Experience.

Skills

UX

UX Research
UX Writer
Information Architecture
Usability Testing
Interaction Design
Material & IOS Design
User Interface & Visual
Design
UX Analytics

Marketing Digital

CRO RRSS Creación de contenido Content Manager Web Análisis

Front-End

Maquetación HTML5 CSS3 JavaScript Bootstrap

Metodologías

Design Thinking Design Sprint Scrum Agile

Experiencia

Digital Creative & UX (2019 - actualidad)

La Mina Digital · Madrid, España

Diseño de aplicaciones web y móviles, creación de wireframes , prototipado y maquetación para sitios web y aplicaciones.

Wireframing, Prototipado, Sketch, Keynote, Invision, Suite Adobe, Figma, Zeplin, HTML5, CSS3, JavaScript, Scrum, Agile, Design Thinking, LEAN UX.

UX/UI Designer & Social Media Manager (2018)

Tamarindo · Madrid, España

Responsable del Customer Experience de la empresa. Gerencia del Marketing Digital e identidad corporativa. Creación de contenidos. Encargada del diseño, maquetación y mantenimiento del Website.

Google Analitycs, Wordpress, Sketch, Keynote, Invision, Suite Adobe, Figma, HTML5, CSS3, Agile.

Digital Designer, Social Media & Content Manager (2017 - 2018)

FCB · Caracas, Venezuela

Diseño de sitios web & landing pages.

Diseño de piezas gráficas para diferentes canales de comunicación (social media & websites). Creación de contenido creativo para cuentas de diferentes sectores como retail, banca o health.

Sketch, Suite Adobe, Invision.

Verónica A. García D.

UX / UI Designer

Marketing Digital Diseño Front-End

Contacto

\(+34677765928

☑ veronicavagd@gmail.com

https://bit.ly/2YvWlc4

Herramientas

Sketch

Figma

Flinto

Axure Invision

Principle

Suite Adobe

HTML5

CSS3

Google Analytics

Idiomas

Español - Nativo Inglés - B2

Cursos

UX Writer
Marketing Digital & RRSS
Desarrollo Front-End

Experiencia

Designer & Digital Content Creator (2014 - 2017)

Ideas Revolution · Caracas, Venezuela

Conocimiento de distintos programas empleados para el manejo de redes sociales 2.0 como herramienta para el posicionamiento de nuevas marcas, además de participar en la creación de estrategias comunicacionales asociadas al marketing.

Wordpress, Google Analytics, Hootsuite, Suite Adobe.

Educación

UX / UI Designer (2019)

Ironhack · Madrid, España

Licenciada en Comunicación Social (2014 - 2018)

Universidad Central de Venezuela · Caracas, Venezuela

Diploma en Gerencia de Marketing Digital (2017 - 2018)

Universidad Central de Venezuela · Caracas, Venezuela

Curso Técnicas gráficas digitales (2015)

Centro de Diseño Digital · Caracas, Venezuela